臺灣新北地方法院刑事判決
111年度審訴字第530號
公  訴  人  臺灣新北地方檢察署檢察官
被      告  康峻瑋


            陳福彬


上列被告等因妨害秩序案件，經檢察官提起公訴（109年度偵字
第43582號），被告等於準備程序中就被訴事實均為有罪之陳述
，經本院合議庭裁定進行簡式審判程序審理，判決如下：   
    主  文
康峻瑋、陳福彬犯意圖供行使之用而攜帶兇器在公眾得出入之場
所聚集三人以上，下手實施強暴脅迫罪，各處有期徒刑陸月，如
易科罰金，均以新臺幣壹仟元折算壹日。
    事實及理由
一、康峻瑋與呂威幟(業經判決）因男女感情糾紛而生嫌隙，遂
    相約在新北市○○區○○路00○0號前（下稱第一現場）談判。康
    峻瑋告知陳福彬、葉政賢（業經判決）上情後，竟共同基於
    意圖供行使之用而攜帶兇器在公眾得出入之場所聚集三人以
    上，下手實施強暴脅迫之犯意聯絡，由陳福彬以通訊軟體me
    ssenger聯繫沈襄珵、沈柏劭（沈襄珵、沈柏劭所涉妨害秩
    序罪嫌部分，另為不起訴處分）一起前往、葉政賢則邀約官
    政翰(所涉妨害秩序罪嫌部分，另為不起訴處分)自行前往。
    嗣葉政賢駕駛附表編號1所示自用小客車（下稱A車）搭載沈
    襄珵、沈柏劭，陳福彬則駕駛附表編號2所示自用小客車（
    下稱B車）搭載康峻瑋前往第一現場；另呂威幟邀約郭佳翰
    （業經判決）、傅冠瑋（業經判決）、吳秉杰（業經判決）
    前往，以伺機幫忙，郭佳翰則駕駛附表編號3所示自用小客
    車（下稱C車）搭載陳彥翔（業經判決）、呂威幟，翁振育
    （業經判決）駕駛附表編號4所示自用小客車（下稱D車）搭
    載傅冠瑋，吳秉杰駕駛附表編號5所示自用小客車（下稱E車
    ）搭載由呂威幟邀約之4名姓名年籍不詳之成年人一同前往
    第一現場。嗣於民國109年10月10日0時14分許， A、B、C、
    D、E車均抵達第一現場後，康峻瑋、陳福彬旋下車持棍棒及
    鋁棒攻擊坐在C車副駕駛座上之呂威幟及駕駛座上之郭佳翰
    ，葉政賢、沈襄珵、沈柏劭見狀，亦持鋁棒及高爾夫球桿下
    車，由葉政賢持鋁棒毆打C車內之人並損壞C車（毀損及傷害
    均未據提起告訴），郭佳翰因遭受攻擊隨即駕駛C車逃離；
    翁振育見狀遂駕駛D車衝向康峻瑋、陳福彬、葉政賢以驅散
    之。
二、證據：
  ㈠被告康峻瑋、陳福彬於本院準備程序及審理時之自白。
  ㈡同案被告葉政賢於警詢及偵查中之供述。
  ㈢證人呂威幟、郭佳翰、傅冠瑋、吳秉杰、陳彥翔、翁振育、
    沈襄珵、沈柏劭、官政翰、陳奕丞、張柏憲、王世銓分別於
    警詢及偵查中之陳述。
　㈣現場路口監視器光碟1片及現場照片17張。
三、論罪科刑：
  ㈠被告康峻瑋、陳福彬與同案被告葉政賢分別持鋁棒、棍棒、
    高爾夫球桿毆打C車內之人，而鋁棒、棍棒、高爾夫球桿均
    為質地堅硬之工具，可傷害他人及破壞車體，顯然屬客觀上
    具有危險性，足以對人之生命、身體、安全構成威脅之兇器
    ，是應認已符合刑法第150條第2項第1款之加重條件。
　㈡核被告康峻瑋、陳福彬所為，均係犯刑法第150條第2項第1款
    、第1項後段之意圖供行使之用而攜帶兇器在公眾得出入之
    場所聚集三人以上下手實施強暴脅迫罪。又被告康峻瑋、陳
    福彬與同案被告葉政賢之間，有犯意聯絡及行為分擔，均應
    論以共同正犯。惟刑法條文有「結夥三人以上」者，其主文
    之記載並無加列「共同」之必要（最高法院79年度台上字第
    4231號判決意旨參照）。
  ㈢爰依刑法第57條規定，以行為人之責任為基礎，爰審酌被告
　　康峻瑋與呂威幟發生紛爭，竟與被告陳福彬共同攜帶兇器在
    公共場所聚集三人以上對他人實施強暴，影響社會安寧秩序
    ，所為均應予非難。惟念其等犯後終能坦承犯行，態度尚可
    ，兼衡個人戶籍資料查詢結果註記被告康峻瑋及陳福彬均為
    高職肄業之教育程度，被告康峻瑋及陳福彬於警詢中均自陳
    勉持之家庭經濟狀況，並審酌被告2人之犯罪動機、目的、
    手段及所生危害等一切情狀，分別量處如主文所示之刑，並
    均諭知易科罰金之折算標準。
四、被告康峻瑋、陳福彬與同案被告葉政賢就本案犯行使用之鋁
    棒、棍棒、高爾夫球桿，雖均係供犯罪所用之物，然均未扣
    案，亦無證據顯示係被告等人所有，復無其他證據足資認定
    尚屬存在，且均非屬違禁物，況衡量該等犯罪工具甚易取得
    ，價值亦不高，並不具備刑法上之重要性，故均不併予宣告
    沒收或追徵。　　
據上論斷，應依刑事訴訟法第273條之1第1項、第299條第1項前
段，判決如主文。
本案經檢察官鄭朝光偵查起訴，由檢察官宋有容到庭執行職務。
中    華    民    國   111    年    8     月    15    日
                  刑事第二十三庭  法  官  龔書安
上列正本證明與原本無異。
如不服本判決，應於判決送達後20日內敘明上訴理由，向本院提
出上訴狀（應附繕本），上訴於臺灣高等法院。其未敘述上訴理
由者，應於上訴期間屆滿後20日內向本院補提理由書「切勿逕送
上級法院」。
                                  書記官  石秉弘
中　　華　　民　　國　　111 　年　　8 　　月　　16　　日
附錄本案論罪科刑法條全文：
中華民國刑法第150條
在公共場所或公眾得出入之場所聚集三人以上，施強暴脅迫者，
在場助勢之人，處1年以下有期徒刑、拘役或10萬元以下罰金；
首謀及下手實施者，處6月以上5年以下有期徒刑。
犯前項之罪，而有下列情形之一者，得加重其刑至二分之一：
一、意圖供行使之用而攜帶兇器或其他危險物品犯之。
二、因而致生公眾或交通往來之危險。

附表
編號 車別 車牌號碼(型式） 駕駛 乘客 1 A車 BBV-3356號 (白色馬自達) 葉政賢  2 B車 3478-F9號 (黑色本田) 陳福彬 康峻瑋 3 C車 BGV-8553號 (白色馬自達) 郭佳翰   陳彥翔  4 D車 7977-L8號 (白色馬自達) 翁振育 傅冠瑋 5 E車 APC-0806號 (黑色馬自達) 吳秉杰